臺灣臺南地方法院刑事裁定
110年度聲字第1468號
聲  請  人  臺灣臺南地方檢察署檢察官
受  刑  人  謝和源




上列聲請人因受刑人數罪併罰有二裁判以上，聲請定其應執行之
刑（110年度執聲字第982號），本院裁定如下：
    主  文
謝和源所犯如附表所示之罪刑，應執行有期徒刑參年貳月。
    理  由
一、聲請意旨略以：受刑人謝和源因犯詐欺等案件，先後經判決
    如附表所示之刑確定在案，應依刑法第53條及第51條第5款
    規定，定其應執行之刑，爰依刑事訴訟法第477條第1項聲請
    裁定等語。
二、按數罪併罰，有二裁判以上者，依第51條之規定，定其應執
    行之刑；數罪併罰，分別宣告其罪之刑，依下列各款定其應
    執行者：宣告多數有期徒刑者，於各刑中之最長期以上，
    各刑合併之刑期以下，定其刑期。但不得逾30年；依刑法第
    48條應更定其刑者，或依刑法第53條及第54條應依刑法第51
    條第5款至第7款之規定，定其應執行之刑者，由該案犯罪事
    實最後判決之法院之檢察官，聲請該法院裁定之，刑法第53
    條、第51條第5款及刑事訴訟法第477條第1項分別定有明文
    。次按裁判確定前犯數罪者，併合處罰之，但有下列情形之
    一者，不在此限：得易科罰金之罪與不得易科罰金之罪，
    得易科罰金之罪與不得易服社會勞動之罪，得易服社會勞
    動之罪與不得易科罰金之罪，得易服社會勞動之罪與不得
    易服社會勞動之罪；前項但書情形，受刑人請求檢察官聲請
    定應執行刑者，依刑法第51條規定定之，刑法第50條亦有明
    文規定，是受刑人所犯各罪有合於刑法第50條第1項各款所
    列情形者，亦得自行決定是否於裁判確定後請求檢察官向法
    院聲請定應執行刑，如經受刑人請求而由檢察官聲請定應執
    行之刑，自亦應依前開規定裁定之。復按法律上屬於自由裁
    量之事項，有其外部性界限及內部性界限，並非概無拘束，
    依據法律之具體規定，法院應在其範圍選擇為適當之裁判者
    ，為外部性界限；而法院為裁判時，應考量法律之目的，及
    法律秩序之理念所在者，為內部性界限，法院為裁判時，二
    者均不得有所踰越。在數罪併罰，有二裁判以上，定其應執
    行之刑時，固屬於法院自由裁量之事項，然仍應受前揭外部
    性界限及內部性界限之拘束（最高法院93年度台非字第192
    號判決意旨參照）。
三、經查：
  ㈠本件受刑人因犯如附表所示之罪，先後經判處如附表所示之
    刑，並均已確定在案，有該等案件之判決書及臺灣高等法院
    被告前案紀錄表存卷可查；雖受刑人所犯如附表編號1至9所
    示之罪為得易科罰金之罪，其餘之罪則均為不得易科罰金之
    罪，依刑法第50條第1項但書第1款規定，本不得併合處罰，
    惟受刑人業依刑法第50條第2項規定請求檢察官聲請合併定
    應執行刑，亦有受刑人出具之數罪併罰聲請狀在卷可憑，自
    仍有刑法第51條數罪併罰規定之適用。是檢察官以本院為上
    開案件犯罪事實最後判決之法院，聲請定其應執行之刑，本
    院審核各案卷無誤，認其聲請為正當，爰依法定其應執行之
    刑。
  ㈡受刑人所犯如附表編號1至6所示之罪，業經本院以108年度易
    字第1435號、第1666號判決判處應執行有期徒刑1年10月確
    定；所犯如附表編號7至9、10至14所示之罪，則經本院以10
    9年度易字第1142號判決分別判處應執行有期徒刑9月、1年2
    月等情，亦有前引判決書及臺灣高等法院被告前案紀錄表附
    卷可稽。依前開說明，本院為最後事實審法院，就附表所示
    之罪再為定應執行刑之裁定時，自應受前開判決所為定應執
    行刑內部界限之拘束。
  ㈢而受刑人所犯如附表編號1至9所示之罪雖均經本院判處6月以
    下之有期徒刑，合於刑法第41條第1項前段得易科罰金之規
    定，然因本案合併定應執行刑之其他罪刑均不得易科罰金，
    則上開各罪合併定應執行刑之結果，自亦不得易科罰金，無
    由再諭知易科罰金之折算標準，附此敘明。
四、依刑事訴訟法第477條第1項，刑法第50條、第53條、第51條
    第5款，裁定如主文。
中　　華　　民　　國　　110 　年　　9 　　月　　9　　日
　　　　　　　　　   刑事第四庭   法　官　 王鍾湄
以上正本證明與原本無異。
如不服本裁定，應於收受送達後5日內向本院提出抗告狀。（應
附繕本）
                                  書記官   蘇冠杰 　
中　　華　　民　　國　　110 　年　　9 　　月　　10　　日
【附表】　　　　　　
編　　　　　號  1 2 3 罪　　　　　名     竊盜    竊盜    竊盜 宣　　告　　刑  有期徒刑6月，如易科罰金，以新臺幣1,000元折算1日 有期徒刑6月，如易科罰金，以新臺幣1,000元折算1日 有期徒刑3月，如易科罰金，以新臺幣1,000元折算1日 犯　罪　日　期  民國108年5月12日 民國108年5月15日 民國108年5月22日 偵查(自訴)機關 年　度　案　號  臺灣臺南地方檢察署108年度偵字第9619號 臺灣臺南地方檢察署108年度偵字第8719號 臺灣臺南地方檢察署108年度偵字第15017號 最　後 事實審 法　　院 臺灣臺南地方法院    案　　號 108年度易字第1435號、第1666號    判決日期 民國109年5月13日   確　定 判　決 法　　院 同上    案　　號 同上    判決日期 民國109年6月16日    備註   臺灣臺南地方法院108年度易字第1435號、第1666號判決應執行有期徒刑1年10月（編號1至6）   

編　　　　　號  4 5 6 罪　　　　　名     竊盜    竊盜    侵占 宣　　告　　刑  有期徒刑3月，如易科罰金，以新臺幣1,000元折算1日 有期徒刑3月，如易科罰金，以新臺幣1,000元折算1日 有期徒刑3月，如易科罰金，以新臺幣1,000元折算1日 犯　罪　日　期  民國108年6月15日 民國108年7月31日 民國108年5月11日 偵查(自訴)機關 年　度　案　號  臺灣臺南地方檢察署108年度偵字第14760號 臺灣臺南地方檢察署108年度偵字第14839號 臺灣臺南地方檢察署108年度偵字第9382號 最　後 事實審 法　　院 臺灣臺南地方法院    案　　號 108年度易字第1435號、第1666號    判決日期 民國109年5月13日   確　定 判　決 法　　院 同上    案　　號 同上    判決日期 民國109年6月16日    備註   臺灣臺南地方法院108年度易字第1435號、第1666號判決應執行有期徒刑1年10月（編號1至6）   

編　　　　　號  7 8 9 罪　　　　　名   詐欺取財    竊盜    竊盜 宣　　告　　刑  有期徒刑3月，如易科罰金，以新臺幣1,000元折算1日 有期徒刑4月，如易科罰金，以新臺幣1,000元折算1日 有期徒刑5月，如易科罰金，以新臺幣1,000元折算1日 犯　罪　日　期  民國108年4月18日 民國108年8月4日 民國108年8月9日 偵查(自訴)機關 年　度　案　號  臺灣臺南地方檢察署108年度偵字第10127號 臺灣臺南地方檢察署109年度偵字第2443號   最　後 事實審 法　　院 臺灣臺南地方法院    案　　號 109年度易字第1142號    判決日期 民國109年12月1日   確　定 判　決 法　　院 同上    案　　號 同上    判決日期 民國110年1月5日    備註   109年度易字第1142號判決應執行有期徒刑9月（編號7至9）   

編　　　　　號  10 11 12 罪　　　　　名     竊盜    竊盜    竊盜 宣　　告　　刑  有期徒刑7月 有期徒刑8月 有期徒刑8月 犯　罪　日　期  民國108年4月4日 民國108年8月3日 民國108年8月6日 偵查(自訴)機關 年　度　案　號  臺灣臺南地方檢察署109年度偵字第3004號 臺灣臺南地方檢察署109年度偵字第2443號   最　後 事實審 法　　院 臺灣臺南地方法院    案　　號 109年度易字第1142號    判決日期 民國109年12月1日   確　定 判　決 法　　院 同上    案　　號 同上    判決日期 民國110年1月5日    備註   109年度易字第1142號判決應執行有期徒刑1年2月（編號10至14）   

編　　　　　號  13 14  罪　　　　　名        竊盜       竊盜  宣　　告　　刑  有期徒刑8月 有期徒刑8月  犯　罪　日　期  民國108年8月10日 民國108年8月6日  偵查(自訴)機關 年　度　案　號  臺灣臺南地方檢察署109年度偵字第2443號 臺灣臺南地方檢察署109年度偵字第2444號   最　後 事實審 法　　院 臺灣臺南地方法院    案　　號 109年度易字第1142號    判決日期 民國109年12月1日   確　定 判　決 法　　院 同上    案　　號 同上    判決日期 民國110年1月5日    備註   109年度易字第1142號判決應執行有期徒刑1年2月（編號10至14）